臺灣板橋地方法院刑事判決　　　　　　　　　　　　　九十年度易緝字第二二四號
　　公　訴　人　臺灣板橋地方法院檢察署檢察官
　　被　　　告　甲○○原名林.
右列被告因毒品危害防制條例案件，經檢察官提起公訴（八十九年度毒偵字第三一０
五、三四三二、四一五七號），本院判決如左：
    主  文
甲○○連續施用第二級毒品，處有期徒刑陸月，如易科罰金以佰元折算壹日。
扣案之第二級毒品安非他命貳包（毛重壹點壹貳公克、淨重零點捌肆公克）沒收並銷
燬。
    事  實
一、甲○○（原名林慧珠，於民國九十年四月二十五日更名）前因施用毒品案件，經
    本院以八十七年度毒聲字第三九五六號裁定送臺灣臺北看守所附設勒戒處所觀察
    、勒戒後，由臺灣板橋地方法院檢察署檢察官於八十八年一月二十五日以八十七
    年度偵緝字第一三二六號不起訴處分確定。復因施用毒品經本院以八十八年度毒
    聲字第三一四六號裁定送臺灣臺北看守所附設勒戒處所觀察、勒戒後，認有繼續
    施用毒品傾向，由臺灣板橋地方法院檢察署檢察官於八十八年六月二十二日以八
    十八年度偵字第一二八七二號聲請簡易判決處刑，嗣於八十八年八月十八日經本
    院三重簡易庭以八十八年度重簡字第七五二號判處有期徒刑三月，並於八十九年
    五月三十日確定；詎甲○○於臺灣板橋地方法院檢察署檢察官為前開不起訴處分
    後之五年內，仍不知戒斷施用安非他命之惡習，明知毒品危害防制條例第二條第
    一項第二款規定將安非他命列為第二級毒品，不得非法持有、施用，竟基於施用
    第二級毒品安非他命之概括犯意，自八十九年三月中旬某日起至九十年十月十九
    日晚間止，在臺北縣永和巿中正路某賃屋處及臺北縣三重市男友魏錫能住處等地
    （以上地址均不詳），與有施用第二級毒品安非他命惡習之友人同處時，則以第
    二級毒品安非他命置於玻璃器皿內燃燒加熱，產生煙霧之方式，連續施用第二級
    毒品安非他命，約一星期施用一次。嗣於八十八年十一月五日本院以八十八年度
    毒聲字第六九七七號裁定停止戒治所餘期間付保護管束而經臺灣板橋地方法院檢
    察署執行八十八年度戒執護一字第０００九五號停止戒治保護管束期間內之八十
    九年三月十五日下午二時三十七分、同年三月二十七日下午四時五分採集尿液送
    驗，呈甲基安非他命陽性反應；甲○○復於同年五月四日下午三時許，在臺北市
    萬華區○○○路○段一三三號前為警查獲，並扣得安非他命二包（毛重一點一二
    公克、淨重０點八四公克）。臺灣板橋地方法院檢察署檢察官提起公訴並經本院
    通緝，甲○○另於九十年十月二十一日晚上十時五十分許，在臺北縣板橋巿重慶
    路與館前東路口，經警緝獲到案。
二、案經臺北市政府警察局萬華分局移送臺灣板橋地方法院檢察署檢察官偵查起訴。
    理  由
一、右開事實，業據被告甲○○於審理時供承不諱，復有本院三重簡易庭八十八年度
    重簡字第七五二號刑事簡易判決乙份附卷可稽，且有第二級毒品安非他命二包（
    毛重一點一二公克、淨重０點八四公克）扣案可資佐證，而被告於臺灣板橋地方
    法院檢察署執行八十八年度戒執護一字第０００九五號停止戒治保護管束期間內
    之八十九年三月十五日下午二時三十七分、同年三月二十七日下午四時五分採集
    尿液送驗；於同年五月四日十五時，臺北市萬華區○○○路○段一三三號前為警
    查獲時；及於九十年十月二十一日晚上十時五十分許，經本院發布通緝而經警緝
    獲到案時，採集尿送驗，其尿液檢體均呈甲基安非他命陽性反應，有濫用藥物陽
    性檢體檢驗報告（八十九年度毒偵字第三一０五號偵查卷宗第四頁、同年度毒偵
    字第三四三二號偵查卷宗第三頁）附卷可稽，復經本院分別向臺北巿政府警察局
    保安警察大隊、臺北縣警察局函查屬實，有臺北巿政府警察局保安警察大隊九十
    年十二月二十日北巿警保大行字第九０六一五一七八００號函、臺北縣警察局九
    十年十二月十六日北警刑字第一六七四六五號函暨尿液檢驗成績書、對照表在卷
    足參。職是，本件事證明確，被告犯行洵堪認定。
二、查「安非他命」屬中樞神經興奮劑，具有輕微之成癮性，服用後會產生依賴性、
    耐藥性、並引起不安、頭昏、顫抖、亢進性反應、失眠、焦慮、譫妄、慢性中毒
    、精神障礙，類似精神分裂症之錯覺、幻覺、妄想及伴有行動與性格異常等副作
    用，其劑量增大時，甚或會致死亡，而其慣用者，由於精神錯亂，更具有暴力攻
    擊及反社會行為等傾向，情況極為嚴重，尤以戒解不易，其毒害不在煙毒之下，
    且行政院衛生署亦於七十九年十月九日以衛署藥字九０四一四二號公告將「安非
    他命類」藥品列入麻醉藥品管理條例第二條第四款暨該條例施行細則第八條所定
    附表四依「化學合成類麻醉藥品」管理，同年月十一日生效在案，俾對非法持有
    或使用者及時予以有效遏止，並禁止於醫療上使用，於八十七年五月二十二日所
    公布施行之「毒品危害防制條例」，其第二條第一項第二款復規定將安非他命列
    為第二級毒品，不得非法持有、施用。
三、被告甲○○前因施用毒品案件，經本院以八十七年度毒聲字第三九五六號裁定送
    臺灣臺北看守所附設勒戒處所觀察、勒戒後，由公訴人於八十八年一月二十五日
    以八十七年度偵緝字第一三二六號不起訴處分確定。復經本院以八十八年度毒聲
    字第三一四六號裁定送臺灣臺北看守所附設勒戒處所觀察、勒戒後，認有繼續施
    用毒品傾向，由公訴人於八十八年六月二十二日以八十八年度偵字第一二八七二
    號聲請簡易判決處刑，經本院三重簡易庭以八十八年度重簡字第七五二號，判處
    有期徒刑三月確定等情，有臺灣高等法院檢察署刑案記錄簡覆表一件附卷可稽。
    核其所為，係犯毒品危害防制條例第十條第二項之施用第二級毒品罪。其因施用
    而持有安非他命之低度行為，為施用之高度行為吸收，不另論罪。其先後多次施
    用安非他命之犯行，時間緊接，觸犯構成要件相同之罪名，顯係基於概括之犯意
    反覆為之，為連續犯，應依刑法第五十六條之規定以一罪論，並加重其刑。公訴
    人雖僅就被告自八十九年三月中旬至八十九年五月一日止，施用第二級毒品安非
    他命之行為提起本件公訴，惟被告自八十九年三月中旬某日起至九十年十月十九
    日晚間止，凡與有施用第二級毒品惡習之友人同處之時，大抵會施用第二級毒品
    安非他命，足見被告基於概括之犯意，施用法所禁止之毒品安非他命，是以，被
    告自八十九年五月二日起至九十年十月十九日晚間止施用安非他命之犯行，雖未
    在本件公訴人起訴範圍，惟與本件已起訴部分之施用行為，有連續犯之裁判上一
    罪之關係，為本件起訴效力之所及，本院自應就此部分併為審理。爰審酌被告已
    有多次施用毒品之紀錄，有臺灣高等法院檢察署刑案記錄簡覆表一件附卷可稽，
    仍違反禁令非法施用足以導致精神障礙暨生命危險之毒品安非他命，與其犯罪之
    動機、目的、次數、施用期間及犯罪後坦承犯行，態度尚佳等一切情狀，量處如
    主文所示之刑，併諭知易科罰金之折算標準。
四、扣案之安非他命二包（毛重一點一二公克、淨重０點八四公克）係經毒品危害防
    制條例第二條第二項規定列為第二級毒品，應依該條例第十八條第一項前段規定
    沒收銷燬之。
據上論斷，應依刑事訴訟法第二百九十九條第一項前段、毒品危害防制條例第十條第
二項、第十八條第一項前段，刑法第十一條、第五十六條、第四十一條第一項、罰金
罰鍰提高標準條例第二條，判決如主文。
本案經檢察官葉志飛到庭執行職務
中      華      民國      九十一      年    一    月     二十一   日
                                  臺灣板橋地方法院刑事第四庭
                                          法  官  徐  福  晉
右正本證明與原本無異。
如不服本判決，應於判決送達後十日內，向本院提出上訴狀。
                                          書記官  陳  慧  儷
中      華      民      國      九十一      年    一    月     二十一   日
